# Ernesto Orozco C.

Poseo un sólido dominio de tecnologías clave como AWS, Python, JavaScript, PHP, ReactJs, Power BI, así como habilidades en scripting y administración de infraestructuras TI. Mi enfoque proactivo y autodidacta se combina con una capacidad innata para aprender rápidamente. Mi experiencia se destaca en la supervisión, seguimiento y evaluación de incidentes, asegurando una gestión efectiva en cualquier situación. Soy un hábil coordinador de múltiples tareas, capaz de trabajar bajo presión con una actitud carismática que agrega un toque de positivismo a cualquier equipo. Estoy entusiasmado por enfrentar nuevos desafíos y contribuir significativamente a cualquier proyecto.



ernestorozco94@gmail.com



https://www.linkedin.com/in/ernesto -orozco-castro/



https://github.com/eorozco-c

#### **EXPERIENCIA**

## **CyberTrust Latam**, Santiago: Consultor y Desarrollador Full-Stack.

JUN 2023 - Presente

Lideré la captura y asesoramientos de requisitos del cliente, desarrollando soluciones con tecnologías como Python (Django), PHP (Codeigniter) y realicé migraciones de JQuery a ReactJS. Administro la plataforma AWS con Instancias Ec2 y realice la migración de datos a la nube utilizando AWS S3. Además, desarrolle plataformas de análisis de datos y gráficos en Power BI.

### **Telectronic S.A.**, Santiago: Consultor de Desarrollos y Desarrollador Full-Stack.

2015 - JUN 2023

Gestioné requisitos y análisis de sistemas para diversos proyectos de desarrollo de software. Desarrollé habilidades en administración de infraestructura, hardware, software y metodologías ágiles. Lideré el desarrollo de software y servicios para varios proyectos utilizando tecnologías como Python, Django, JavaScript, PostgreSQL, MySQL, AWS y Docker.

## **Telectronic S.A.**, Santiago: Soporte y Continuidad Operacional.

ABRIL 2013 - 2015

Como técnico de soporte remoto y en terreno, gestioné plataformas multiusuarios y adquirí habilidades en administración de sistemas UNIX, Shell y scripting en Bash, Perl y PHP. Además, desarrollé sólidos conocimientos en VoIP (Asterisk) y Networking.

#### **FORMACIÓN**

Coding Dojo, Santiago: Desarrollador Full Stack Python

JUNIO 2021 - OCTUBRE 2021

Universidad Central de Chile, Santiago: Técnico de Grado Superior en Telecomunicaciones Área de Tecnologías de la Información

MARZO 2013- NOVIEMBRE 2015

#### **PORTAFOLIO**

https://eorozco-c.github.io/portfolio/

#### **HABILIDADES**

Excelentes habilidades de diagnóstico.

Excelente capacidad de resolución de problemas.

Excelentes habilidades comunicativas.

Desarrollo de marcas y productos.

Aptitudes perfeccionadas de depuración de errores.

#### **TECNOLOGÍAS**

Django, Python, PHP, ReactJs, JavaScript, JQuery, AJAX, SQL, Git, PowerBI, HTML, CSS, SASS, Gulp, Perl, Visual Basic, C, C#, Asterisk, UNIX, Shell, Bash, Networking, Docker.

#### **IDIOMAS**

Nivel intermedio de inglés.